

PERFIL

Soy desarrollador de software, En mi trabajo me destaco como una persona apasionada por aprender, con alta capacidad para proponer y resolver dificultades llevando al equipo a tener resultados efectivos, me destaca el cumplimiento en mis entregables con alta calidad y excelente atención a los detalles. Mi experiencia en el desarrollo Frontend me ha permitido trabajar en proyectos emocionantes, donde he contribuido al diseño y implementación de interfaces de usuario atractivas y funcionales. Además, he tenido la oportunidad de colaborar estrechamente diseñadores, QA y desarrolladores Backend, lo que ha enriquecido mi comprensión de todo el ciclo de desarrollo de software..

CONTACTO

TELÉFONO: +57 (304) 329 0842

LINKEDIN:

www.linkedin.com/in/luis-carloshernández-lópez-144a81289

CORREO ELECTRÓNICO: luisxhl7@gmail.com

HABILIDADES

- HTML
- CSS SASS
- JavaScript
- TypeScript
- Reactjs
- Git
- Scrum

LUIS CARLOS HERNÁNDEZ LÓPEZ

EXPERIENCIA LABORAL

AUX. DE DESARROLLO DE SOFTWARE Pragma S.AS, Medellin

Mar 2023 - Ago 2023

Desarrollar múltiples páginas basándose en los diseños creados por los diseñadores y/o clientes, cumpliendo las necesidades y calidad solicitada para actividades y promociones de productos entre las cuales se crearon landing page para Grupo familia como: saving the amazon, concurso RBD, landing de protectores, y adicional logre apoyar al equipo en desarrollo de réplicas de los diferentes sitios que se implementan para latinoamérica.

APRENDIZ EN DESARROLLO DE SOFTWARE Pragma S.AS, Medellin

Ago 2022 - Mar 2023

Desarrollar páginas basándose en el Figma creado por los diseñadores y/o cliente, cumpliendo las necesidades y calidad solicitadas, también tuve la oportunidad de realizar pruebas sobre Apis en desarrollo y generar retroalimentación en cuanto a su funcionalidad y documentación.

FORMACIÓN ACADÉMICA

Servicio Nacional de Aprendizaje (SENA)

Medellín, Colombia | mar 2021 – feb 2023 Tecnologo en Analisis y Desarrollo de Sistemas de Información

PORTAFOLIO

https://main.d1682e8p58bvjn.amplifyapp.com/